【裁判字號】    96,易,4000
【裁判日期】    970630
【裁判案由】    竊盜
【裁判全文】
臺灣高雄地方法院刑事判決              96年度易字第4000號
公  訴  人  臺灣高雄地方法院檢察署檢察官
被      告  戊○○
                    （現於臺灣高雄第二監獄另案執行中）
上列被告因竊盜案件，經檢察官提起公訴（96年度偵字第32094
號）及移送併辦部分（97年度偵字第4581號），本院判決如下：
    主  文
戊○○犯竊盜罪，累犯，處有期徒刑伍月。又犯竊盜罪，累犯，
處有期徒刑伍月。又犯竊盜罪，累犯，處有期徒刑肆月。又犯竊
盜罪，累犯，處有期徒刑肆月。又犯竊盜罪，累犯，處有期徒刑
伍月。應執行有期徒刑壹年肆月。
    事  實
一、戊○○前於民國93年間，因施用毒品案件，經本院以93年訴
    字第3320號判決判處有期徒刑1 年確定，並於96年7 月5 日
    縮刑期滿執行完畢。詎其猶不知悔改，為下述行為：
(一)、意圖為自己不法之所有，於96年8 月26日6 時至17時間某時
    許，進入丁○○位於高雄縣旗山鎮○○街6 號住處，徒手竊
    得丁○○所有之手提袋（黑色、高18公分、長30公分）1 個
    ，得手後據為己有。
(二)、復意圖為自己不法之所有，於96年9 月27日4 時至14時30分
    間某時許，進入丙○○○位於高雄縣內門鄉永富村富田35之
    1 號住處，徒手竊得丙○○○所有之黑色小皮包（黑色、高
    18公分、長30公分）1 個，得手後據為己有。
(三)、再意圖為自己不法之所有，於96年10月2 日某時許，進入庚○○位於高雄縣旗山鎮○○路○段389 號住處，徒手竊得庚○○所有之OLYMPUS 數位相機1 台、插卡式MP3 、象牙墜鍊
    1 只、戒指1 只與POLO牌女用手錶1 個，得手後據為己有。
(四)、又意圖為自己不法之所有，於96年10月7 日某時許，進入己○○位於高雄縣杉林鄉○○路169 號住處，徒手竊得己○○
    所有之摩托羅拉手機（橘色、3G型手機）1 個，得手後據為
    己有。
(五)、另意圖為自己不法之所有，於96年10月10日16時許，進入辛○○○位於高雄縣內門鄉永富村安興13號住處，徒手竊得辛○○○所有之女用手錶1 支，得手後據為己有。
(六)、嗣於96年10月10日22時50分許，戊○○因躲避警察臨檢而駕
    車逃逸，因不慎撞擊橋墩護欄，員警始發現戊○○車上有許
    多失竊贓物，深入追查後，知悉上情。
二、案經庚○○、己○○訴由高雄縣政府警察局旗山分局移請臺
    灣高雄地方法院檢察署檢察官偵查起訴。
    理  由
壹、證據能力方面：
一、按被告以外之人於審判外之言詞或書面陳述，除法律有規定
    者外，不得作為證據，刑事訴訟法第159 條第1 項定有明文
    ；被告以外之人於審判外之陳述，雖不符同法第159 條之1
    至159 條之4 之規定，而經當事人於審判程序同意作為證據
    ，法院審酌該言詞陳述或書面陳述作成時之情況，認為適當
    者，亦得為證據。當事人、代理人或辯護人於法院調查證據
    時，知有第159 條第1 項不得為證據之情形，而未於言詞辯
    論終結前聲明異議者，視為有前項之同意，同法第159 條之
    5 第2 項亦有明文。經查本判決以下所引傳聞證據，均經被
    告於本院準備程序表示同意作為證據，本院審酌上開證據作
    成時並無不合法定程序之情形，認為適當，依上開說明，均
    應有證據能力。
貳、實體方面：
一、訊據被告戊○○對犯罪事實(三)、(四)均坦承不諱，核與證人即
    被害人庚○○、己○○分別於警詢及偵訊中、證人張志鴻於
    偵訊之證述情節相符，復有照片、贓物認領保管單、扣押物
    品目錄表等在卷可稽，被告自白與事實相符，堪可採信，應
    依法論科。
二、訊據被告戊○○就犯罪事實(一)、(二)、(五)部分，則固坦承持有
    上開贓物之事實，惟矢口否認有何竊盜等犯行，辯稱：犯罪
    事實(一)(二)之物品是伊友人壬○○拿去放在伊家的，不是伊竊
    得的；犯罪事實(五)之物品，伊也不知道是從何得來的云云。
    惟查：
(一)、上揭犯罪事實(一)(二)(五)部分，有證人即被害人丁○○、丙○○○、辛○○○分別於警詢及偵訊中證述明確，核與證人張志
    鴻、乙○○分別於警詢及偵訊時證述情節相符，復有照片、
    贓物認領保管單、扣押物品目錄表等在卷可稽。
(二)、雖被告以前揭情詞置辯，然據證人即犯罪事實(五)之被害人辛○○○於96年10月10日警詢時證稱：伊有發現伊家旁停放一
    部白色自小客車，車號為2788-LQ 等語，以及其於96年10月
    11日警詢時所證稱：伊失竊一支手錶，竊嫌的交通工具是27
    88 -LQ號，但後來經警查獲有一車輛車號為2788-JQ 號，伊
    確認該車就是在伊家被偷後逃走之自小客車沒錯，當時伊因
    為英文字部分看不清楚而誤認為是LQ，伊所認領的女用手錶
    確實是伊的沒錯等語在卷，核與其96年11月26日偵訊時證述
    ：因為手錶是兒子送的母親節禮物，所以伊可以確定，案發
    當時因為距離有點遠，所以伊不是很確定英文字是不是LQ
    ，但數字部分伊很確定等語相符，證人證述前後一致，與常
    情無違，其與被告亦無仇怨，應無誣陷之理，參以證人張志
    鴻亦於警詢時證稱有借給被告使用2788-JQ 車號之車輛等情
    ，此亦為被告所不否認，是證人辛○○○所述堪可採信，足
    認被告確有竊取被害人辛○○○之手錶之犯行。被告空言辯
    稱：伊雖持有該手錶，但忘記這東西是怎麼來的云云，顯係
    事後卸責之詞，委不足採。
(三)、又被告雖辯稱犯罪事實(一)(二)之物，是證人壬○○帶去伊家裡
    的，非伊竊得云云，查證人壬○○於97年6 月12日本院審理
    時具結證稱：有帶一個小的皮包去被告家等語，惟證人所述
    尚無法特定其所帶去被告家的皮包是否確為扣案之被害人丁○○、丙○○○所失竊之皮包之一，是尚難遽採為有利於被
    告之論據。此外，據證人丁○○於96年10月11日警詢時證述
    ：伊確定扣案之手提袋（黑色、長30公分、高18公分）就是
    伊家遭竊之物等語在卷，並參以證人丙○○○亦於96年10月
    11日警詢時證述：伊確定扣案之手提袋（黑色、長30公分、
    高18公分）就是伊家遭竊之物，失竊當天中午，伊有發現一
    台白色三菱自用小客車停放在伊家附近，車牌伊沒有記下來
    等語，益證被告有竊取上開物品之犯行。另衡諸經驗法則，
    若該等物品並非被告竊得，則行竊之人為避免證物遭查獲，
    也為了確實享有竊得物品之經濟利益，當會自行藏放竊得物
    品，不至於任意放置於他人處，是被告所辯，與事理有違，
    其上開所辯，顯係卸責之詞，並無可採。
(四)、又證人壬○○雖於97年6 月12日本院審理時具結證稱：伊有
    拿MP3 、數為相機、皮包等物去被告家放著，這是伊要借給
    被告的，這些是伊自己一個人去偷來的等語，然本院審酌證
    人於同日審理庭先係證稱這些是伊偷來的，後來又改稱伊只
    有在杉林鄉行竊等語，而稽之上開被害人等之住處則均未在
    杉林鄉；況證人所稱物品，均沒有特定性，無從認定確為本
    件被告遭扣案之贓物之一，參以被告在庭，證人恐有偏袒被
    告之立場，是其證詞，難以採信。
(五)、綜上所述，本件事證已明，被告上開五次竊盜犯行洵堪認定
    ，應依法論科。
三、核被告戊○○上開犯罪事實(一)至(五)所為，均係犯刑法第320
    條之竊盜罪。被告上揭五次竊盜犯行，犯意各別，行為互殊
    ，時間、地點有間，應予分論併罰。至移送併辦部分（97年
    度偵字第4581號），與起訴事實相同，本院自得予以審理，
    合先敘明。被告戊○○前於93年間，因施用毒品案件，經本
    院以93年訴字第3320號判決判處有期徒刑1 年確定，並於96
    年7 月5 日縮刑期滿執行完畢之事實，有臺灣高等法院被告
    前案紀錄表及臺灣高雄地方法院檢察署刑案資料查註紀錄表
    各1 份在卷可參，其於5 年以內再故意犯本件有期徒刑以上
    之罪，應依刑法第47條第1 項規定，論以累犯，並加重其刑
    。本院審酌被告正值青壯，竟不思以正當途逕賺取生活所需
    ，而屢屢為竊盜犯行，行為實屬不該，且於犯後僅坦承犯罪
    事實(三)(四)部分，就犯罪事實(一)(二)(五)均未坦承犯行，反飾詞狡
    辯，顯然不知悔改，素行非佳，業如前述，被害人等受損財
    物之情形，被告迄今均未賠償被害人等，暨其犯罪目的、動
    機、手段、生活狀況等一切情狀，各別量處如主文所示之刑
    ，以示懲儆，並定其應執行刑。至公訴人雖就被告上開五件
    竊盜犯行具體求刑認應各處有期徒刑8 月，然本院審酌上情
    ，認被告以各量處如主文所示之刑為適當，檢察官求處之刑
    尚嫌過重，併此敘明。
據上論斷，應依刑事訴訟法第299 條第1 項前段，刑法第320 條
、第47條第1項、第51條第5 款，判決如主文。
本案經檢察官甲○○到庭執行職務。
中    華    民    國    97    年    6     月    30    日
                    刑事第十庭  審判長法  官  何秀燕
                                      法  官  顏銀秋
                                      法  官  吳金芳
以上正本證明與原本無異。
如不服本判決，應於收受本判決後10日內向本院提出上訴書狀，
其未具體敘述理由者，應於上訴期間屆滿後20日內，向本院補提
上訴理由書狀（須按他造當事人之人數附繕本，勿逕送上級法院
）。
中    華    民    國    97    年    6     月    30    日
                                      書記官  武凱葳
附錄本判決論罪科刑法條：
中華民國刑法第320條
（普通竊盜罪、竊佔罪）
意圖為自己或第三人不法之所有，而竊取他人之動產者，為竊盜
罪，處 5 年以下有期徒刑、拘役或 5 百元以下罰金。
意圖為自己或第三人不法之利益，而竊佔他人之不動產者，依前
項之規定處斷。
前二項之未遂犯罰之。


司法院資訊處製作；財團法人民間司法改革基金會備份。
